臺灣高等法院高雄分院刑事裁定
111年度毒抗字第265號
抗  告  人  
即  被  告  林益成


上列抗告人因聲請觀察勒戒案件，不服臺灣高雄地方法院中華民
國111年7月14日裁定(111年度毒聲字第533號)，提起抗告，本院
裁定如下：
    主  文
抗告駁回。
    理  由
一、按犯毒品危害防制條例第10條之罪者，檢察官應聲請法院裁
    定，令被告入勒戒處所觀察、勒戒，其期間不得逾2月。依
    前項規定為觀察、勒戒或強制戒治執行完畢釋放後，3年後
    再犯第10條之罪者，適用本條前2項之規定，毒品危害防制
    條例第20條第1項、第3項分別定有明文。而上開所謂「3年
    後再犯」，只要本次再犯（不論修正施行前、後）距最近1 
    次觀察、勒戒或強制戒治執行完畢釋放，已逾3年者，即該
    當之，不因其間有無犯第10條之罪經起訴、判刑或執行而受
    影響（最高法院刑事大法庭109年度台上大字第3826號裁定
    意旨參照）。
二、經查，抗告人即被告林益成（下稱被告）於民國110年11月1
    7日中午某時，在其友人位於高雄市○○區鎮○街00號住處，以
    將第二級毒品甲基安非他命置入玻璃球燒烤後吸食煙霧之方
    式，施用甲基安非他命1次，業據被告於警詢及偵查中坦承
    不諱，且其於同日14時58分許為警採集尿液送驗結果，確呈
    甲基安非他命代謝物呈安非他命及甲基安非他命陽性反應之
    事實，亦有高雄市政府警察局湖內分局路竹分駐所毒品嫌疑
    人尿液對照表（代號：湖110346號）、尿液採驗同意書及正
    修科技大學超微量研究科技中心110年12月17日尿液檢驗報
    告（原始編號：湖110346號）在卷可稽，是被告確有前開施
    用第二級毒品甲基安非他命之犯行，洵可認定。
三、被告前於105年間，因施用毒品案件，經送觀察、勒戒後，
    因無繼續施用毒品之傾向，於106年7月10日執行完畢釋放，
    並經臺灣橋頭地方檢察署（下稱橋頭地檢署）檢察官以106
    年度毒偵緝字第84、85、86、87號，及106年度毒偵字第146
    9號為不起訴處分，至今並無再為觀察、勒戒或強制戒治之
    紀錄，有臺灣高等法院被告前案紀錄表在卷。揆諸首揭說明
    ，被告於上開觀察、勒戒執行完畢釋放後，3年後再犯本件
    毒品危害防制條例第10條第2項之施用第二級毒品罪，縱被
    告其間曾犯毒品危害防制條例第10條之罪經起訴、判刑或執
    行，仍應依毒品危害防制條例第20條第3項規定，再予適用
    觀察、勒戒。
四、原審依上開毒品危害防制條例第20條第3項、第1項之規定，
    並以被告於106年7月10日觀察、勒戒執行完畢後，復於107
    年間因施用毒品遭判刑確定，於110年11月17日犯本案後，
    又涉嫌於110年12月30日再犯施用毒品案件，經高雄市政府
    警察局旗山分局警員查獲後，移送橋頭地檢署檢察官以111
    年度偵字第1087號偵辦中，有旗山分局偵查隊刑事案件報告
    書、原審公務電話紀錄、臺灣高等法院被告前案紀錄表可憑
    ，足認被告戒絕毒癮之意志不堅、自制力薄弱，且有其毒品
    來源，致一再為施用毒品犯行，若僅以寬鬆之機構外社區性
    戒癮治療，難期被告能完全戒絕毒癮。且被告現另涉詐欺、
    竊盜案件，分別經橋頭地檢署檢察官以111年度偵字第6947
    號、臺灣屏東地方檢察署檢察官以111年度偵字第6916號偵
    辦中，同有上述被告前案紀錄表可參，則被告將來可能因另
    案起訴、判刑而遭撤銷緩起訴處分，致無法完成戒癮治療以
    達戒絕毒癮目的，因而認檢察官認不宜給予被告附命戒癮治
    療之緩起訴處分，應以監禁式之觀察、勒戒治療方式，求於
    短時間內隔絕被告之毒品來源，務使其專心戒除毒癮，核屬
    其裁量權之適法行使，爰據之准許檢察官之聲請，裁定被告
    施用第二級毒品，令入勒戒處所觀察、勒戒，其期間不得逾
    2月，於法並無不合。
五、被告抗告意旨雖以其女友現已懷孕，約再11週即將生產，有
    賴其照護，且其女友產後其須協助照料幼子等語，為不應令
    其施以觀察、勒戒之主張。惟核之該等主張與被告應否依法
    令入勒戒處所施以觀察、勒戒，並無關聯，無從據之為原裁
    定不當之認定。
六、綜上，被告指摘原裁定不當，為無理由，其抗告應予駁回。
據上論結，應依刑事訴訟法第412條，裁定如主文。
中　　華　　民　　國　　111 　年　　8 　　月　　17　　日
                    刑事第三庭  審判長法  官  吳進寶
                                      法  官  陳億芳
                                      法  官  徐美麗
以上正本證明與原本無異。
本裁定不得再抗告。
中　　華　　民　　國　　111 　年　　8 　　月　　17　　日
                                      書記官  吳宗霖